lt-LT: Alyvos sistemos jungties sriegio standartas: BSP; Metrinis (M-sriegis); NPT; UNC; UNF; Kita
th: ระบบจ่ายน้ำมันเป็นไปตามมาตรฐาน: BSP; เมตริก (เกลียว M); NPT; UNC; UNF; อื่นๆ
es: Sistema de aceite conexión hilo estándar: BSP; Métrico (rosca M); NPT; UNC; UNF; Otro
pt-PT: Padrão thread de ligação do sistema de óleo: BSP; Métrica (rosca M); NPT; UNC; UNF; Outro
nl: Oliesysteem aansluiting draadstandaard: BSP; Metrisch (M-draad); NPT; UNC; UNF; Overige
vi: Tiêu chuẩn ren kết nối hệ thống dầu: BSP; Hệ mét (Ren M); NPT; UNC; UNF; Khác
ja: オイルシステム連携スレッド規格: BSP; メトリック (Mねじ); NPT; UNC; UNF; その他
sl-SI: Standard povezovalnega navoja oljnega sistema: BSP; Metrični (M-navoj); NPT; UNC; UNF; Drugo
sk-SK: Štandard závitu pre pripojenie olejového systému: BSP; Metrický (závit M); NPT; UNC; UNF; Iný
ru: Стандарт резьбы соединения масляной системы: BSP; Метрическая (М-резьба); NPT; UNC; UNF; Другое
zh-CN: 机油系统连接螺纹标准: BSP; 公制（M 螺纹）; NPT; UNC; UNF; 其他
bg-BG: Стандарт на резбата за свързване към маслената система: BSP; Метрична (М-резба); NPT; UNC; UNF; Друго
ko: 오일 시스템 연결 나사산 표준: BSP; 미터법(M-스레드); NPT; UNC; UNF; 기타
tr: Yağ sistemi bağlantı diş standardı: BSP; Metrik (M diş); NPT; UNC; UNF; Diğer
ro-RO: Standardul filetului de racordare al sistemului de ulei: BSP; Metric (filet M); NPT; UNC; UNF; Altele
hr-HR: Standard navoja za priključak uljnog sustava: BSP; Metrički (M-navoj); NPT; UNC; UNF; Ostalo
fi: Öljyjärjestelmän liitäntäkierteen standardi: BSP; Metrinen (M-kierre); NPT; UNC; UNF; Muu
cs: Standard závitu propojení olejového systému: BSP; Metrický (závit M); NPT; UNC; UNF; Ostatní
pt-BR: Sistema de óleo padrão de rosca/conexão: BSP; Métrica (rosca M); NPT; UNC; UNF; Outros
hu: Olajrendszer csatlakozási menetszabványa: BSP; Metrikus (M-menet); NPT; UNC; UNF; Egyéb
de: Gewindestandard der Ölsystemverbindung: BSP; Metrisch (M-Gewinde); NPT; UNC; UNF; Sonstige
da: Gevindstandard for oliesystemtilslutning: BSP; Metrisk (M-gevind); NPT; UNC; UNF; Andet
nb: Standard tilkoblingsgjenge for oljesystem: BSP; Metrisk (M-gjenger); NPT; UNC; UNF; Annet
pl: Układ olejowy relacja wątek standard: BSP; Metryczny (gwint M); NPT; UNC; UNF; Inne
it: Standard della filettatura del collegamento del sistema dell'olio: BSP; Metrico (filettatura M); NPT; UNC; UNF; Altro
sv: Gängstandard för anslutning i oljesystem: BSP; Metrisk (M-gänga); NPT; UNC; UNF; Övrigt
zh-TW: 機油系統連接螺紋標準: BSP; 公制 (M 螺紋); NPT; UNC; UNF; 其他
en: Oil system connection thread standard: BSP; Metric (M-thread); NPT; UNC; UNF; Other
el: Πρότυπο σπειρώματος σύνδεσης συστήματος λαδιού: BSP; Μετρικό (σπείρωμα M); NPT; UNC; UNF; Άλλο
fr: Norme de filetage ou de raccordement du circuit d’huile: BSP; Métrique (filetage M); NPT; UNC; UNF; Autre